# Equity Method Share of Other-Share of Other Net Asset Changes

提问人：chenyiwei 时间：2012-12-09 00:17:50
值得关注的重要动态。但仅仅依据“The IASB noted that including the investor’s share of the investee’s equity transactions in profit or loss risks giving a misleading representation of the investee’s performance”为由要求计入权益，似乎依据不足，个人不赞同。我个人比较赞同其中的alternative view。

回答人：chenyiwei
值得关注的重要动态。但仅仅依据“The IASB noted that including the investor’s share of the investee’s equity transactions in profit or loss risks giving a misleading representation of the investee’s performance”为由要求计入权益，似乎依据不足，个人不赞同。我个人比较赞同其中的alternative view。